【裁判字號】    97,訴,493
【裁判日期】    970711
【裁判案由】    竊盜
【裁判全文】
臺灣新竹地方法院刑事判決               97年度訴字第493號
公  訴  人  臺灣新竹地方法院檢察署檢察官
被      告  乙○○
            丙○○○
            甲○○
上列被告等因竊盜等案件，經檢察官提起公訴（97年度偵字第
2910 號），本院合議庭裁定改依簡式審判程序，並判決如下：
    主  文
乙○○、丙○○○、甲○○均犯刑法第三百二十一條第一項第四
款、第三款之竊盜罪，均累犯，均處有期徒刑捌月。扣案之大型
月彎鐵剪壹支、麻繩壹綑、鋼索參條、手電筒貳支，均沒收之。
    事  實
一、乙○○前有多次竊盜前科，最近1次於民國93年間因竊盜案
    件，經本院以93年度竹北簡字第40號判決判處有期徒刑6月
    ，又因違反動產擔保交易法案件，經本院以94年度竹簡字第
    133號判決判處有期徒刑4月，嗣經本院以94年度聲字第623
    號裁定定應執行有期徒刑8月確定，於95年4月23日縮刑期滿
    執行完畢。丙○○○於95年間因過失傷害案件，經臺灣桃園
    地方法院以95年度壢交簡字第1507號、96年度交簡上字第51
    號判決判處有期徒刑4月確定，復經該院以96年度聲減字第
    5147號裁定減為有期徒刑2月，於96年10月9日易科罰金執行
    完畢。甲○○因竊盜案件經臺灣桃園地方法院以95年度壢簡
    字第216號判決判處有期徒刑4月；又因施用毒品案件，經同
    法院以95年度訴字第891號判決判處有期徒刑7月、3月，應
    執行有期徒刑8月確定，上開3罪再經同法院以96年度聲字第
    532號裁定定應執行有期徒刑1年確定；嗣因依96年度減刑條
    例之規定，施用毒品部分經同法院以96年度聲減字第4號裁
    定減為應執行有期徒刑5月，與竊盜案件接續執行後，於96
    年7月16日縮刑期滿執行完畢。
二、乙○○、丙○○○、甲○○3人竟均不知悔改，共同基於意
    圖為自己不法所有之竊盜及妨害公用事業之犯意聯絡及行為
    分擔，先行不詳時間合資購買大型月彎鐵剪、麻繩、鋼索及
    手電筒等工具後，即於97年4月24日凌晨2時許，共同前往新
    竹縣尖石鄉縣○○村比麟大橋路段處，分工將那羅
    高幹18及19號電線桿前道路人孔蓋開啟，並由乙○○、范江
    群毅、古雲青3人輪流持上開客觀上對人之生命身體足以構
    成危險，可供兇器使用之大型月彎鐵剪，將中華電信股份有
    限公司（下稱中華電信公司）所有之電信纜線剪斷，再由丙○○○、甲○○以鋼索，由人孔蓋間將已遭剪斷之電信纜線
    抽出，而共同竊取計約150公尺之電信纜線，得手後，以共
    同出資所租賃之ZZ-0338號自小貨車載離現場，並因此使中
    華電信公司所屬約400餘電信用戶通信中斷。嗣於同日凌晨3
    時許，在比麟大橋路段處，經警獲報當場攔檢，並扣得乙○○3人所有，供其等竊盜所用之大型月彎鐵剪1支、麻繩1綑
    、鋼索3條、手電筒2支等物而查知上情。
三、案經新竹縣政府警察局橫山分局報請臺灣新竹地方法院檢察
    署檢察官偵查起訴。
    理  由
一、本件被告乙○○、范江群毅、甲○○所犯竊盜等罪，並非死
    刑、無期徒刑、最輕本刑為3年以上有期徒刑之罪，或高等
    法院管轄第一審之案件，被告3人於本院準備程序進行中，
    就被訴事實為有罪之陳述，經本院合議庭認合於修正後刑事
    訴訟法第273條之1第1項之規定，裁定進行簡式審判程序，
    合先敘明。
二、認定犯罪事實所憑之證據及認定之理由：
（一）被告乙○○、范江群毅、甲○○於警詢、檢察官訊問時及
      本院準備程序、簡式審理程序訊問時之自白。
（二）證人即中華電信公司員工丁○○於警詢、檢察官訊問時之
      證述，證明被告3人所竊取之電信纜線為中華電信公司所
      有，被告3人之竊盜行為導致該公司400餘電信用戶電信中
      斷之事實。
（三）證人即黃比德於警詢、檢察官訊問時之證述，證明目擊被
      告3人在上揭時、地，竊取電信纜線之事實。
（四）扣押物品清單1件，證明被告3人以扣案之大型月彎鐵剪1
      支、麻繩1綑、鋼索3條、手電筒2支等物為工具而為竊盜
      行為之事實。
（五）證人丁○○所出具之贓物認領保管單、失竊現場調查報告
      各1件、案發現場及查獲贓物相片14紙，證明被告3人竊盜
      犯行之事實。
      綜上所述，被告3人之自白應與事實相符，可以採信，本
      件事證明確，被告3人犯行堪以認定，應依法論科。
三、論罪科刑之理由：
（一）按刑法上所謂結夥3人以上係指有共同犯罪之故意，結為
      一夥而言。核被告乙○○、范江群毅、甲○○3人共同攜
      帶兇器、竊取中華電信公司所有之電信纜線，造成公用電
      信之損害，均係犯刑法第321條第1項第4款、第3款之結夥
      3人以上攜帶兇器竊盜罪暨同法第188條之妨害公用事業罪
      。
（二）被告3人就上開2罪間有犯意之聯絡，行為之分擔，均為共
      同正犯。
（三）被告3人以一竊盜行為分別觸犯上開2罪，均為一行為觸犯
      數罪名之想像競合犯，均應從一重之上開加重竊盜罪論處
      。
（四）被告3人分別有事實欄所示之前科犯行等情，有臺灣高等
      法院被告前案紀錄表3件足參，被告3人均於受有期徒刑執
      行完畢後5年內，再犯本件有期徒刑以上之罪，均為累犯
      ，均應依法加重其刑。
（五）爰審酌被告3人均素行不佳，不思以正途謀財，為圖不勞
      而獲而侵害他人之財產權，其犯罪之手段、竊得財物之價
      值不低、對於被害人及公共電信所生危害甚大、犯後坦承
      犯行，已知悔悟等一切情狀，分別量處如主文所示之刑，
      以示懲儆。
（六）扣案之大型月彎鐵剪1支、麻繩1綑、鋼索3條、手電筒2支
      等物，為被告3人集資合購，且為供本件竊盜犯行所用之
      物，業據被告3人坦承在卷，爰依法為沒收之宣告。
四、適用法律：
（一）刑事訴訟法第273條之1第1項、第299條第1項前段。
（二）刑法第28條、第55條、第321條第1項第4款、第3款、第
      188條、第47條第1項、第38條第1項第2款。
（三）刑法施行法第1條之1。
本案經檢察官陳麗芬到庭執行職務。
中    華    民    國    97    年    7     月    11    日
                     刑事第六庭法  官  魏瑞紅
以上正本證明與原本無異。
如不服本判決應於收受本判決後10日內向本院提出上訴書狀，上
訴書狀應敘述具體理由。上訴書狀未敘述上訴理由者，應於上訴
期間屆滿後20日內補提理由書狀於本院 (均須按他造當事人之人
數附繕本 )「切勿逕送上級法院」。
中    華    民    國    97    年    7     月    11    日
                               書記官  吳月華
附錄論罪科刑法條：
中華民國刑法第321條第1項第3、4款：
犯竊盜罪而有左列情形之一者，處 6 月以上、 5 年以下有期徒
刑：
三  攜帶兇器而犯之者。
四  結夥三人以上而犯之者。
中華民國刑法第188條
妨害鐵路、郵務、電報、電話或供公眾之用水、電氣、煤氣事業
者，處 5 年以下有期徒刑拘役或 5 百元以下罰金。


司法院資訊處製作；財團法人民間司法改革基金會備份。
